【裁判字號】    90,易,196
【裁判日期】    900220
【裁判案由】    違反動產擔保交易法
【裁判全文】
臺灣臺南地方法院刑事判決                            九十年度易字第一九六號
    公  訴  人  臺灣台南地方法院檢察署檢察官
    被      告  甲○○
右列被告因違反動產擔保交易法案件，經檢察官提起公訴（八十九年度偵字第一一九
三九號），本院判決如左：
    主  文
甲○○動產擔保交易之債務人，意圖不法之利益，將標的物遷移，致生損害於債權人
，處拘役肆拾日，如易科罰金，以參佰元折算壹日。
    事  實
一、甲○○於民國（以下同）八十八年一月十五日，以分期付款方式，向福灣企業股
    份有限公司 (以下簡稱福灣公司)購買車號「Ｄ５─五八０一」號自小客車一輛
    ，為動產擔保交易之債務人。約定總價款新臺幣（以下同）五十九萬一千九百二
    十八元，自八十八年二月十三日起至八十九年十二月十三日止，每月一期，約定
    分二十四期付款，每期應繳納一萬三千二百五十六元。在未繳清全部價前，標的
    物所有權仍屬於福灣公司所有。僅得以善良管理人之注意義務在台南縣仁德鄉○
    ○路○段七五號一樓之一占有使用上開自小客車，並不得將該自小客車擅自遷移
    、出賣、抵押或為其他處分。詎甲○○取得標的物以後，僅繳納第一期至第十六
    期之價款，餘款三十七萬九千八百三十二元則拒不繳納。復未經福灣公司之同意
    ，擅將上開自小客車予以遷移至臺南市○○路六三四巷一００號，致生損害於債
    權人福灣公司。
二、案經福灣公司訴請臺灣臺南地方法院檢察處檢察官偵查起訴。
    理  由
一、訊據被告甲○○固坦承未依約繳納第十七期至第二十四期之分期款，惟否認有何
    遷移標的物之事實云云，辯稱：伊仍住上開約定之地址，只是早出晚歸，未收到
    福灣公司之催告函。伊是開車去公園路找友人，並未遷移標的物云云。惟查，據
    告訴人福灣公司代理人曾國琳於偵查中指稱：「我們寄了存證信函，但寄不到。
    我們在八月十三、十四、十五三天去，都無法找著，向管理員查詢，他告訴我們
    甲○○未租車庫，鄰人亦不知去向。後來在臺南市○○路六三四巷一００號門前
    找到該車，就直接拖吊回公司保管」等語，並有查訪客戶回報表影本一份、存證
    信函回執影本二份及車輛取回通知表影本一份附卷可憑。足認告訴代理人上開指
    述與事實相符，堪予採信。倘被告僅係早出晚歸，當能憑郵局之掛號招領通知領
    取告訴人公司之存證信函。而被告居住公寓大廈之管理員亦當知悉被告作息情形
    而無不知之理，足認被告上開辯詞為事後卸責之詞，委無足採。此外，復有附條
    件買賣契約書、動產擔保交易附條件買賣設定申請書、還款記錄查詢表影本各一
    份附卷可稽。查被告僅付部分價款即將標的物自小客車遷移，致生損害於債權人
    ，自有不法意圖，被告犯行至堪認定。
二、核被告所為，係犯動產擔保交易法第三十八條之罪。爰審酌被告之品行、犯罪之
    動機、目地、手段、所生危害及犯罪後之態度等一切情狀，量處如主文所示之刑
    ，並諭知易科罰金之折算標準。
據上論斷，應依刑事訴訟法第二百九十九條第一項前段，動產擔保交易法第三十八條
，刑法第十一條前段、第四十一條，罰金罰鍰提高標準條例第一條前段、第二條，判
決如主文。
本案經檢察官柯怡伶到庭執行職務
中      華      民      國      九十      年      二    月    二十      日
                                臺灣臺南地方法院刑事第三庭
                                    法  官  林  英  志
右正本證明與原本無異
如不服本判決應於送達後十日內向本院提出上訴狀
                                    書記官  謝  國  欽
中      華      民      國      九十      年      二    月    二十      日
附錄本案論罪科刑法條全文
動產擔保交易法第三十八條：
動產擔保交易之債務人，意圖不法之利益，將標的物遷移、出賣、出質、
移轉、抵押或為其他處分，致生損害於債權人者，處三年以下有期徒刑、
拘役或科或併科六千元以下之罰金。


司法院資訊處製作；財團法人民間司法改革基金會備份。
